臺灣高等法院刑事判決
110年度上更一字第27號
上  訴  人  
即  被  告  楊顯斌





上列上訴人因詐欺等案件，不服臺灣新竹地方法院107年度訴字
第868號，中華民國108年11月11日第一審判決（起訴案號：臺灣
新竹地方檢察署107年度少連偵字第57號），上訴後，經最高法
院發回更審，本院判決如下：
    主  文
原判決撤銷。
丙○○犯三人以上共同冒用公務員名義詐欺取財罪，累犯，處有期
徒刑壹年叁月。
    犯罪事實
丙○○於民國106年5月起，參與綽號「胖子」之李靖綸（原名李翔
）所屬之三人以上，以詐術為手段，所組成具有持續性及牟利性
之詐欺犯罪組織（丙○○參與本件犯罪組織部分，前經本院花蓮分
院以107年度上訴字第67號判決有罪確定），丙○○並於該詐騙集
團中擔任指揮「車手」前往指定地點向被害人領取詐欺所得之款
項、帳戶存摺、提款卡等物，並收取「車手」所取得之前開贓款
、帳戶資料後，再行轉交予詐騙集團之其他上游成員，即俗稱「
車手頭」之工作。嗣丙○○與李靖綸、乙○○、少年陳○宇及其他不
詳之詐騙集團成年成員，共同意圖為自己不法之所有，基於三人
以上共同冒用公務員名義詐欺取財之犯意聯絡，以附表所示之方
式，詐欺甲○○，致其因而陷於錯誤，而匯款新臺幣（下同）50萬
元至附表所示之帳戶，旋遭詐騙集團之某不詳成員，先後提領共
15萬元。
    理  由
一、本案作為認定事實所引用被告以外之人於審判外之供述證據
    ，均未經當事人於言詞辯論終結前聲明異議，本院審酌各該
    證據資料製作時之情況，亦無違法不當及證明力明顯過低之
    瑕疵，依刑事訴訟法第159條之5規定，認均有證據能力。
二、訊據上訴人即被告丙○○固坦認其有將用以詐騙告訴人甲○○之
    如附表所示呂淑涓所申設之帳戶存摺、提款卡等物交予詐騙
    集團上游成員，惟矢口否認有何參與詐騙告訴人之犯行，辯
    稱：我只是把少年陳○宇拿給我的另案被害人呂淑涓的帳戶
    存摺、提款卡等物往上交，至於告訴人遭詐騙的事並沒有經
    過我的手云云。經查：
  ㈠被告就其於106年5月起參與李靖綸所屬之詐騙集團，且於106
     年5月31日其與乙○○、李靖綸、陳○宇等人，基於三人以上
    共同冒用公務員名義詐欺取財之犯意聯絡，以如附表所示之
    方式訛詐另案之被害人呂淑涓（被告所涉此部分加重詐欺犯
    行，業經另案判決有罪確定），致呂淑涓因而陷於錯誤，遂
    依指示在臺中市○○區○○○街00號附近之水利會將其所申設之
    臺中何厝郵局帳號00000000000000號帳戶（下稱系爭帳戶）
    存摺、提款卡交付予陳○宇，並告知提款密碼等節，業據被
    告供認在案，復有附表證據欄編號1、2所示之供述證據在卷
    可稽，前揭事實，洵堪認定。
　㈡告訴人於106年6月1日，遭詐騙集團成員，以如附表所示之冒
    用長庚醫院職員、警察及檢察官名義，向其佯稱其涉及刑案
    ，需提出現金監管之詐騙手法，致其因而陷於錯誤，誤認確
    係配合司法機關之調查，遂依指示匯款50萬元至系爭帳戶，
    旋遭詐騙集團成員提領其中15萬元等情，為被告所不爭執，
    復有附表證據欄編號3所示之供述證據暨附表證據欄編號4 
    至6所示之非供述證據在卷可稽，該等事實，亦堪認定。
　㈢陳○宇於取得系爭帳戶之存摺、提款卡後，即將該帳戶存摺、
    提款卡交予被告，被告再轉交予乙○○，並由乙○○上繳予詐騙
    集團之其他上游成員，且詐騙告訴人亦係李靖綸所屬之詐騙
    集團所為，有下列證據足資證明，茲分述如下：
　⒈徵諸證人即共犯乙○○於警詢時證稱：當初是綽號「胖子」的
    李翔（已改名李靖綸）介紹我加入詐騙集團，李翔是我上手
    ，算是幹部，他負責遭操控我們車手團的派工、與詐騙集團
    上級聯繫及分配酬勞，李翔交付工作給我之後，我再交給被
    告，由被告去找車手取款，並負責掌握車手的動態，我在該
    詐騙集團中是介紹的角色，負責聯繫被告交代車手領款。又
    我記得我曾經直接收取車手陳○宇所領取的贓款1次，至於其
    他有幾次，則係由被告轉交給我的等語（少連偵108卷卷二
    第23至40頁）；嗣於原審準備程序時陳稱：系爭帳戶是交給
    李靖綸，李靖綸是車手頭等語（原審卷三第194頁）；復於
    本院審理時證稱：我在警詢中所述關於李翔是我上手，算是
    幹部，且李翔交付給我工作，我會再交付予被告，讓被告找
    車手取款等陳述均是實在的。又李翔的綽號就是「胖子」，
    且他改名了，改成3個字，就如同起訴書所載的名字。而我
    在106年5月至7月間，僅有參與李翔的詐騙集團等語明確（
    本院卷第124、125頁），可徵證人乙○○就其係參與綽號「胖
    子」之李靖綸（原名李翔）所屬之詐騙集團，且被告亦為該
    集團成員之情，所陳一致，核無瑕疵。審酌證人乙○○僅係就
    其前開親身經歷、見聞而為陳述，且其該等證述情節，亦與
    被告供稱，其會將詐欺所得之贓款交予證人乙○○之情吻合，
    又依證人乙○○所述情節，亦見其就為本件詐騙集團成員乙節
    坦認不諱，顯無捏虛卸責之情事，復觀諸證人乙○○與被告歷
    次所陳，亦見其等間並無糾紛怨隙，是證人乙○○殊無恣意為
    不實證詞之動機，堪認其所陳非虛。則被告與證人乙○○於本
    案發生時，同為綽號「胖子」之李靖綸（原名李翔）所屬之
    詐騙集團成員，洵堪認定。
　⒉稽之證人即共犯陳○宇於警詢時證稱：我加入詐欺集團是被告
    介紹的，被告是我的上手。至於向呂淑涓詐欺取財部分，我
    有將向呂淑涓收取之贓款、帳戶存摺、提款卡交給被告，至
    於被告再交給何人，我不知道等語（少連偵字108卷卷二第3
    45至348頁），核與被告於警詢、偵訊、原審暨本院前審時
    所陳：陳○宇有把裝有呂淑涓帳戶之提款卡、存摺及現金都
    放在牛皮紙袋交給我，但我沒有打開，就交給乙○○之情吻合
    （少連偵字108 卷卷二第168頁，少連偵字57卷第66頁，原
    審卷卷一第185頁、卷二第284頁，本院前審卷第166、167頁
    ），堪認證人陳○宇所證情節非虛。則陳○宇確有將系爭帳戶
    之存摺、提款卡交予被告之情，即堪認定。
　⒊被告就其係將系爭帳戶之存摺、提款卡等物交予乙○○乙節，
    自始供述一致，核無瑕疵；復參照證人乙○○前開於警詢時亦
    稱，被告曾數次將取得之詐欺贓款交付予其之情吻合；甚者
    ，參酌陳○宇係於106年5月31日下午1時許時，自另案之被害
    人呂淑涓處取得系爭帳戶之存摺、提款卡，惟詐騙集團成員
    旋於翌日即同年6 月1 日上午9時30分許，陸續佯以為長庚
    醫院之職員、警察及檢察官，向告訴人訛稱「涉及刑案須交
    付現金監管」云云，致告訴人因而陷於錯誤，誤認確係配合
    司法機關調查，遂依指示於同年6月3日上午10時11分許匯款
    50萬元至系爭帳戶內，已如前述，可徵陳○宇取得系爭帳戶
    後，該帳戶旋遭詐騙集團用以訛詐告訴人使用，彼此時間甚
    為緊密；復依本件向另案被害人呂淑涓詐取系爭帳戶之存摺
    、提款卡與本案對告訴人施詐之手法，均係假冒為檢察官等
    司法公職人員，並以涉有刑案，需將現金或帳戶資料監管等
    手法，要屬相符；此外，佐以證人乙○○於本院審理時明確陳
    稱，其於案發期間，僅有參與李靖綸所屬之詐騙集團之情以
    觀，足證被告將系爭帳戶之存摺、提款卡等物交予乙○○後，
    乙○○即將之交付予李靖綸所屬之詐騙集團之上游成員，並經
    該集團成員持之用以詐騙告訴人。
　㈣被告固以前詞置辯，惟被告既係參與詐騙集團，更負責指揮
    車手向被害人拿取遭詐騙之贓款或帳戶資料，並於向下游車
    手收取前述款項、帳戶資料後，將之轉交予乙○○，復由乙○○
    再行交付予其他詐騙集團上游成員；復衡酌現行詐騙集團為
    能規避遭到檢、警查緝，且為能掩飾相關之詐欺贓款，多係
    使用他人之人頭帳戶作為詐欺使用之工具，又該等人頭帳戶
    之取得，除以收購之方式為之，亦有部分係向被害人訛詐取
    得，衡情被告理應就上情知之甚詳，此觀證人乙○○於本院審
    理時亦證稱：被告應該知道車手收取的帳戶，是要用來收取
    詐騙款項使用的帳戶等語即明（本院卷第124頁）。基此，
    被告既知曉系爭帳戶應係用於詐騙他人使用，仍將該帳戶之
    存摺、提款卡交予乙○○，再由乙○○轉交予其他上游成員，以
    供所屬之詐騙集團使用，嗣由該詐騙集團之其他成員，以前
    述之手法向告訴人施以詐術，致其因而陷於錯誤，而將款項
    匯入系爭帳戶，堪認被告於主觀上就系爭帳戶將用於詐騙使
    用有所認識，而與乙○○、陳○宇及其他集團成員間具有詐欺
    告訴人之犯意聯絡，且其向下游車手陳○宇收取系爭帳戶之
    存摺、提款卡，並將之轉交予乙○○，再由乙○○將之繳回予詐
    騙集團，以供詐騙告訴人使用，被告於客觀上亦具有詐騙告
    訴人之行為分擔，是被告確有參與本件詐欺告訴人之舉，至
    為灼明，被告前揭辯詞，純為推諉卸責之詞，自屬無稽。
　㈤從而，被告前開辯詞俱不足採，其本件犯行，事證明確，洵
    堪認定，應依法論科。
三、論罪：
　㈠核被告所為，係犯刑法第339條之4第1項第1款、第2款之三人
    以上共同冒用公務員名義詐欺取財罪。
　㈡共同正犯，係共同實行犯罪行為之人，在共同意思範圍內，
    各自分擔犯罪行為之一部，相互利用他人之行為，以達其犯
    罪之目的，其成立不以全體均參與實行犯罪構成要件之行為
    為要件，其行為分擔，亦不以每一階段皆有參與為必要，倘
    具有相互利用其行為之合同意思所為，仍應負共同正犯之責
    。被告知悉系爭帳戶係供作詐騙使用，仍向下游車手陳○宇
    收取系爭帳戶之存摺、提款卡，並將之轉交予乙○○，再由乙○○將該帳戶之存摺、提款卡交予其他詐騙集團成員使用，藉
    以詐欺告訴人，被告前舉使詐欺集團順利完成詐欺取財之行
    為，是被告於集團分工中，屬實現詐欺取財行為不可或缺之
    角色，足見被告與乙○○、陳○宇、李靖綸及其他詐騙集團成
    員間，就本件詐欺取財之犯行，具有相互利用之共同犯意，
    並各自分擔部分犯罪行為，具有犯意聯絡及行為分擔，應論
    以共同正犯。又被告係86年3月生，其於106年5、6月為本案
    犯行時業已年滿20歲，為成年人；另陳○宇為89年4月生（年
    籍詳卷）於案發時為未滿18歲之少年。惟稽之被告於本院前
    審審理時陳稱：我是在學校認識陳○宇，他是我的國中學弟
    ，但不知道小幾屆等語明確（本院前審卷第200頁），可知
    被告就陳○宇之年紀應較其年輕乙節，固有認識，惟衡酌其
    與陳○宇既係一同在國中就學，被告認知陳○宇與其之年紀差
    距不大，亦與常理無悖，且被告於行為時，既已年滿20歲，
    則其就陳○宇為未滿18歲之少年是否有所認識，殊非無疑；
    復依現存之卷證資料所示，亦無從認定被告就陳○宇為未滿1
    8歲之少年乙節確有預見或認識，依有疑利於被告原則，即
    應為被告有利之認定，自無從依兒童及少年福利與權益保障
    法第112條第1項前段之規定，予以加重其刑。
　㈢被告前於105年3月間，因恐嚇取財犯行，經臺灣桃園地方法
    院以104年度訴字第919號判決有期徒刑10月，於105年4月25
    日確定，嗣於106年4月30日執行完畢等情，有本院被告前案
    紀錄表在卷可按（本院卷第5、28頁），其於受徒刑之執行
    完畢後，5 年以內故意再犯本件有期徒刑之罪，為累犯，審
    酌被告甫於前案執行完畢僅約1個多月之期間，旋即再為本
    件加重詐欺取財犯行，堪認其法治觀念淡薄，就刑罰之反應
    力甚為薄弱，是依累犯之規定予以加重其刑，亦核無罪刑不
    相當之情事，應依刑法第47條第1 項規定，予以加重其刑。
四、原判決撤銷部分：
  ㈠原審認被告本件犯行罪證明確，予以論罪科刑，固非無見。
    惟查：被告參與綽號「胖子」之李靖綸（原名李翔）所屬之
    詐欺集團所涉之組織犯罪防制條例第3條第1項後段之參與犯
    罪組織犯行部分，業經另案即本院花蓮分院以107年度上訴
    字第67號判處有罪，嗣被告提起上訴，因上訴程序不合法，
    經最高法院於108年2月21日以108年度台上字第495號判決駁
    回上訴確定在案，此有臺灣花蓮地方檢察署檢察官106年度
    少連偵字第30號之起訴書、本院花蓮分院107年度上訴字第6
    7號判決書暨本院被告前案紀錄表在卷可查（本院卷第20至2
    2、137至154頁），是被告本件被訴之組織犯罪防制條例第3
    條第1項後段之參與犯罪組織犯行，即應受前案之既判力效
    力所及，依法應不另為免訴之諭知（詳下述不另為免訴之諭
    知部分），原審遽論以參與犯罪組織罪，於法即有違誤。是
    被告執前詞否認犯行，固無理由，已詳如前述，惟原判決既
    有前述可議之處，自屬無可維持，應由本院予以撤銷改判。
　㈡審酌被告正值青壯、四肢健全，顯具備相當之謀生能力，竟
    為圖私慾，不思循正當途徑獲取財物，而與其他詐欺集團成
    員共同為前開加重詐欺行為，嚴重破壞社會治安，復衡以被
    告犯後否認犯行，且未與告訴人達成和解，復未賠償告訴人
    所受之損失之犯後態度；兼衡被告係擔任車手頭，負責向下
    游車手收取詐騙所得之贓款或帳戶資料，再行轉交予上游成
    員之職務，較諸上游謀劃、指揮者，其參與之程度較低，暨
    被告之前科，及其自陳為高中肄業、未婚、先前從事裝潢之
    工作、每月收入約3至4萬元（本院卷第128頁）等智識程度
    、家庭生活、經濟狀況等一切情狀，量處如主文第二項所示
    之刑。
五、沒收部分：　　　
    犯罪所得之沒收或追徵，在剝奪犯罪行為人之實際犯罪所得
    ，其重點在於所受利得之剝奪，故無利得者自不生剝奪財產
    權之問題，是有關共同正犯犯罪所得的沒收、追繳或追徵，
    最高法院最新見解，已經不採共犯連帶說，改由法院視具體
    個案的實際情形而就共犯各人所分得，具有事實上處分權限
    之物，予以個別處理。而被告於原審審理時供稱，其就本件
    詐欺犯罪並無獲取任何之報酬等語明確（原審卷三第195頁
    ），復依卷內之證據資料所示，亦無從認定被告確有獲取不
    法所得，是被告本件既無犯罪所得可言，自不予宣告沒收。
六、不另為免訴之諭知部分：
  ㈠起訴意旨另以：被告於106年5月至7月之期間，參與以綽號「
    胖子」為首之詐欺集團犯罪組織。因認被告涉犯組織犯罪防
    制條例第3條第1項後段之參與犯罪組織罪嫌等語。
　㈡按案件曾經判決確定者，應諭知免訴之判決，刑事訴訟法第3
    02條第1款定有明文，係指同一案件，業經法院為實體上之
    確定判決而言。此項訴訟法上所謂一事不再理之原則，關於
    實質上一罪或裁判上一罪，均有其適用。又法律上一罪之案
    件，無論其為實質上一罪（接續犯、繼續犯、集合犯、結合
    犯、吸收犯、加重結果犯）或裁判上一罪（想像競合犯及刑
    法修正前之牽連犯、連續犯），在訴訟上均屬單一性案件，
    其刑罰權既僅一個，自不能分割為數個訴訟客體；而單一案
    件之一部犯罪事實曾經有罪判決確定者，其既判力及於全部
    ，其餘犯罪事實不受雙重追訴處罰（即一事不再理），否則
    應受免訴之判決。
　㈢又加重詐欺罪，係侵害個人財產法益之犯罪，其罪數之計算
    ，核與參與犯罪組織罪之侵害社會法益有所不同，審酌現今
    詐欺集團之成員皆係為欺罔他人，騙取財物，方參與以詐術
    為目的之犯罪組織。倘若行為人於參與詐欺犯罪組織之行為
    繼續中，先後多次為加重詐欺之行為，因參與犯罪組織罪為
    繼續犯，犯罪一直繼續進行，直至犯罪組織解散，或其脫離
    犯罪組織時，其犯行始行終結。故該參與犯罪組織與其後之
    多次加重詐欺之行為皆有所重合，然因行為人僅為一參與犯
    罪組織行為，侵害一社會法益，屬單純一罪，應以數案中「
    最先繫屬於法院之案件」為準，以「該案件」中之「首次」
    加重詐欺犯行與參與犯罪組織罪論以想像競合，而其他之加
    重詐欺犯行，祗需單獨論罪科刑即可，無需再另論以參與犯
    罪組織罪，以避免重複評價（最高法院109年度台上字第394
    5號判決意旨參照）。
　㈣經查，被告另案涉犯之加重詐欺取財、參與犯罪組織犯行，
    前經臺灣花蓮地方檢察署檢察官以106年度少連偵字第30號
    提起公訴，嗣經本院花蓮分院以107年度上訴字第67號就檢
    察官前揭起訴之加重詐欺取財、參與犯罪組織等犯行判處有
    罪，被告不服提起上訴，因上訴程序不合法，經最高法院於
    108年2月21日以108年度台上字第495號判決駁回上訴確定在
    案，此有該案之起訴書、本院花蓮分院107年度上訴字第67
    號判決書暨本院被告前案紀錄表在卷可按（本院卷第20至22
    、137至154頁）。而前案所認定之犯罪事實為被告於106年5
    月至7月間，參與綽號「胖子」為首之詐騙集團犯罪組織，
    並與乙○○等人共同為詐欺呂淑涓等人之加重詐欺行為，而認
    被告於該案所為，係犯組織犯罪防制條例第3條1項後段之參
    與犯罪組織罪、刑法第339條之4第1項第1款、第2款之加重
    詐欺取財罪，且被告所犯參與犯罪組織罪與該案附表編號1
    所示之首次加重詐欺取財犯行有想像競合犯之裁判上一罪關
    係，從一重論以加重詐欺取財罪，此觀前述判決即明。
　㈤而綽號「胖子」之人即為李靖綸（原名李翔），且本案被告
    所為之加重詐欺取財犯行，其亦係在參與同一即李靖綸所屬
    之詐欺集團犯罪組織期間內所犯，又本案並無證據足認被告
    於該段期間內曾脫離犯罪組織，則其應僅有一個參與犯罪組
    織行為，自其加入上開詐欺集團迄行為終了時止，為行為之
    繼續，屬繼續犯，應僅論以一罪，本案犯行既為被告參與犯
    罪組織之繼續行為，為避免重複評價，無從將其此一參與犯
    罪組織行為割裂再另論一參與犯罪組織罪之餘地。是以，本
    案被告經檢察官起訴之參與犯罪組織犯行，與前案判決經論
    罪科刑之首次加重詐欺取財罪（即前案判決附表編號1），
    為想像競合犯之裁判上一罪關係，且前案就此加重詐欺取財
    罪業已判決確定，則本案被告參與犯罪組織部分應為前案判
    決效力所及，依上開說明，原應諭知免訴之判決，然因此部
    分犯罪如成立，與本案前開論罪部分有想像競合犯之裁判上
    一罪關係，爰不另為免訴之諭知。
據上論斷，應依刑事訴訟法第369條第1項前段、第364條、第299
條第1項前段，判決如主文。
本案經檢察官何嘉仁到庭執行職務。
中　　華　　民　　國　　110 　年　　5 　　月　　 5　　日
                  刑事第二十五庭審判長法　官  邱滋杉
                                      法　官  黃翰義
                                      法　官  陳彥年
以上正本證明與原本無異。
如不服本判決，應於收受送達後20日內向本院提出上訴書狀，其
未敘述上訴之理由者並得於提起上訴後20日內向本院補提理由書
（均須按他造當事人之人數附繕本）「切勿逕送上級法院」。
                                      書記官  彭秀玉
中　　華　　民　　國　　110 　年　　5 　　月　　5 　　日
附錄：本案論罪科刑法條全文
中華民國刑法第339條之4
犯第339條詐欺罪而有下列情形之一者，處1年以上7年以下有期
徒刑，得併科1百萬元以下罰金：
一、冒用政府機關或公務員名義犯之。
二、三人以上共同犯之。
三、以廣播電視、電子通訊、網際網路或其他媒體等傳播工具，
    對公眾散布而犯之。
前項之未遂犯罰之。
附表：
告訴人 詐騙手法 證據 甲○○ 丙○○及乙○○、李靖綸、陳○宇及詐欺集團其他成年成員，先於106年5月31日前某日，向被害人呂淑涓假冒檢察官佯稱「涉及刑案須交付帳戶存摺與提款卡供監管」云云，致呂淑涓陷於錯誤，允諾當面交付存摺、提款卡供監管。嗣乙○○於106年5月31日接獲詐欺集團某成年成員指示並將交通費連同工作機交予丙○○後，再由丙○○再轉交予陳○宇，並指示陳○宇而於106年5月31日下午1時許，在臺中市○○區○○○街00號附近之水利會向呂淑涓收取台中何厝郵局帳號00000000000000號帳戶存摺及提款卡，並要求呂淑涓告知密碼，再由陳○宇將上開存摺及提款卡交予丙○○，再由丙○○轉交給乙○○，復由乙○○交予上游詐欺集團某成年成員（丙○○前開所涉詐欺呂淑涓之犯行，業經本院花蓮分院以107年度上訴字第67號判處罪刑確定）。又「李靖綸」所屬詐欺集團之成年成員於取得前述帳戶後，旋於106年6月1日上午9時30分許，陸續撥打電話予甲○○，先後佯稱為長庚醫院職員、警察及檢察官，向甲○○訛稱「其涉及刑案須交付現金監管」云云，致甲○○因而陷於錯誤，誤認確係配合司法機關之調查，遂依指示於同年6月3日上午10時11分許至位在屏東縣○○鄉○○村○○路000號龍泉郵局臨櫃填寫匯款單，匯款50萬元至呂淑涓前揭帳戶內，再由所屬詐欺集團某成年成員，於106年6月3日上午11時16分、17分、18分許，分別至自動櫃員機提款6萬、6萬、3萬元，交由上游詐欺集團某成年成員，隨因甲○○察覺有異，報案處理，該帳戶即遭中華郵政公司於同日圈存凍結。 1.證人即共犯陳○宇於警詢及偵訊時之證述（106少連偵108卷卷二第341至352頁，107少連偵57卷第51、52頁） 2.證人即被害人呂淑涓於警詢之指述（少連偵108卷卷三第533至536頁） 3.證人即告訴人甲○○於警詢之指訴（106少連偵108卷卷三第541至543頁） 4.呂淑涓中華郵政帳號00000000000000號於106年6月3日11時15分至19分之提款之監視錄影畫面（106少連偵108卷卷二第189至192頁） 5.中華郵政股份有限公司106年9月21日儲字第1060195764號函所附呂淑涓帳號00000000000000號危客戶歷史交易清單（少連偵108卷卷三第481、482頁） 6.甲○○之屏東縣政府警察局內埔分局龍泉派出所陳報單、受理刑事案件報案三聯單、受理各類案件紀錄表、內政部警政署反詐騙諮詢專線紀錄表、受理詐騙帳戶通報警示簡便格式表、金融機構聯防機制通報單（106少連偵108卷卷三第540至549頁）